# 请教陈老师，关于发行单位

提问人：Alisa_wang 时间：2011-12-09 11:34:38
(1)某央企子公司为杂志发行单位，拥有几本期刊（专业期刊），每月发行。目前像这种杂志发行单位执行什么会计核算办法？目前财政部关于印发《新闻出版业会计核算办法》的通知 财会[2004]1号 还执行吗？ 由于发行的是期刊，具有时效性，可否不核算存货，发生成本费用直接计入当期损益，期末不留库存商品。 (2)期刊发行单位的增值税抵扣，国税发[2000]188号关于出版物广告收入有关增值税问题的通知，按广告版面所占比例计算不得抵扣的进项税。增值税实施细则 26 条，按非应税收入占全部收入的比例计算不得抵扣进项税。但按版面比例和按收入比例存在较大的差别，具体怎么执行？ (3)广告收入准则规定出现在公众面前时确认。如企业预收下年度广告费，期限为1-12月的期刊上全部刊登，收到预收款时便开发票。可否简单按收款开票确认收入？如果不可以，是在 1 月发行成功时一次性确认收入，还是分 12 个月确认？

回答人：chenyiwei
1 、没有接触过这方面实务，但在执行新准则的大背景下，原先的《新闻出版业会计核算办法》应当不再执行，只能对某些具有行业特点、新准则无明确规定的业务，可以参照原先的规定，但参照的前提是被参照的规定与新准则下的原则和规定无矛盾。 2 、广告费收入的确认应按权责发生制，在准则规定时点确认，不能采用收付实现制。